臺灣臺中地方法院交通事件裁定　　　　　　　　　　九十一年度交聲字第七三○號
　　原處分機關　交通部公路總局台中區監理所
　　異議人即
　　受處分人　　甲○○○○
　　代 表 人　　蘇進福
右列受處分人因違反道路交通管理處罰條例案件，對於交通部公路總局台中區監理所
九十一年九月十日所為之裁決（中監違字第裁六○─ＧＢ0000000號裁決書）
，聲明異議，本院裁定如左：
    主  文
異議駁回。
    理  由
一、原處分機關略以：本案係台中市警察局於九十一年七月十六日九時五十三分許在
    仁和路查獲甲○○○○所有之車號Ｒ５－６０７７號自小客車，因「裝載氧氣、
    乙炔鋼瓶未依規定以繩索綑綁固定，易滋危害」違規，並掣開舉發通知單告發，
    受處分人於應到案日前提出申訴，經向原舉發機關查詢受處分人違規行為屬實，
    該所遂九十一年九月十日以中監違字第裁六○─ＧＢ0000000號裁決書裁
    處罰鍰新台幣三千元整，並記汽車違規紀錄一次；逾期則依裁決書處罰主文規定
    裁處，於法並無不當等語。
二、本件異議意旨略以：舉發當時車號Ｒ５－６０７７所載物體雖沒有綑綁，固屬實
    在，但並不代表就有違規行為，爰聲明異議云云。
三、按汽車裝載時，有裝載危險物品，不遵守有關安全之規定者，處汽車所有人新台
    幣三千元以上九千元以下罰鍰，並責令改正或禁止通行，道路交通管理處罰條例
    第二十九條第一項第三款定有明文。經查：車號Ｒ５－６０７７於前揭時、地，
    所載之物體為氧氣及乙炔鋼瓶，屬易燃之危險物品，未依規定以繩索綑綁固定為
    警舉發一節，業據台中市警察局九十一年八月十三日以中市警交字第０９１００
    ５８５２０函覆稱：「該車（Ｒ５－６０７７）確於該時、地由蘇進福君所駕，
    且係載運氧氣乙炔鋼瓶之危險物品，而未遵守道路交通安全規則之規定將該物品
    綑綁紮穩妥不得使其發生移動違規行駛無誤，經執勤員警當場攔查取締依法舉發
    」等情，有該函一紙及舉發違規採證照片二幀附卷可參。此外，異議人亦坦承舉
    發當時所載之鋼瓶並未用繩索加以綑綁，則車輛行駛中容易發生碰撞，致發生危
    險之虞，該車違規行為可以認定。異議人空言辯稱無違規情事，並不足採。從而
    原處分機關依「道路交通管理處罰條例」第二十九條第一項第三款規定裁處受處
    分人罰鍰新台幣三千元整，並記汽車違規紀錄一次；逾期則依裁決書處罰主文規
    定裁處，核無不合。本件聲明異議為無理由，應予駁回。
據上論斷，應依道路交通案件處理辦法第十九條，裁定如主文。
中      華      民      國    九十一    年      十      月   十八     日
                                        臺灣臺中地方法院交通法庭
                                            法  官   許金樹
右正本與原本無異。
如不服本裁定應於送達後五日內向本院提出抗告狀
                                            書記官
中      華      民      國    九十一    年      十      月   十八     日
